【裁判字號】    90,交訴,112
【裁判日期】    900830
【裁判案由】    公共危險
【裁判全文】
臺灣高雄地方法院刑事判決                          九十年度交訴字第一一二號
    公  訴  人  臺灣高雄地方法院檢察署檢察官
    被      告  甲○○
右列被告因公共危險案件，經檢察官提起公訴（九十年度調偵字一一五號），本院判
決如左：
    主  文
甲○○服用酒類，不能安全駕駛動力交通工具而駕駛，處拘役拾日；又駕駛動力交
通工具肇事，致人受傷而逃逸，處有期徒刑柒月。均緩刑年。
    事  實
一、甲○○於民國八十九年十二月五日晚上下午四、五時許飲酒後，明知其精神意識
    狀態受酒精影響，已達不能安全駕駛動力交通工具之程度，竟仍駕駛車牌號碼Ｖ
    Ｉ－０四二六號自用小貨車，沿高雄縣旗山鎮○○○路由南往北方向行駛。於同
    日下午六時三十分左右（起訴書誤載為六時許），途經該路段五十一號前，甲○
    ○原應注意駕駛人應注意車前狀況，並隨時採取必要之安全措施，及行車速度，
    依標誌之規定，無標誌者，在市區道路，時速不得超過四０公里，且依當時天候
    晴、路面乾燥、無缺陷、視距良好，雖夜間無照明，並無不能注意之情形，竟因
    飲酒後受酒精影響，以車速四十餘公里之速度超速行駛，並疏未注意車前狀況。
    適有郭光熙騎乘車牌號碼ＯＵＩ－九五一號重型機車附載其妻力淑粉，沿旗南二
    路由南往北行駛至該路段五十一號前，因提前左轉，逆向行駛該路段北向車道，
    甲○○駕駛之前開自用小貨車右前方照後鏡不慎撞及郭光熙之機車右方照後鏡，
    致郭光熙及力淑粉人車當場倒地，郭光熙因之受有頭部外傷、右手撕裂傷併第四
    中指肌腱斷裂、兩小腿挫擦傷等傷害；力淑粉因而受有頭部外傷、左膝挫傷之傷
    害（過失傷害部分已因撤回告訴，由檢察官另為不起訴處分）。詎甲○○竟另行
    基於肇事逃逸之故意，未下車察看，仍駕車逃逸，嗣為陳武濠目擊報警，並於同
    日晚上七時左右，為警在高雄縣旗山鎮○○路攔獲，測得其呼氣酒精濃度達每公
    升零點七四毫克，始知上情。
二、案經高雄縣警察局旗山分局報請台灣高雄地方法院檢察署檢察官偵查起訴。
    理  由
一、右揭於飲酒後已達不能安全駕駛之狀態，仍駕車行駛之事實，業據被告甲○○於
    警、偵訊及本院審理中坦認無訛，復有酒精濃度測試結果表（呼氣酒精濃度高達
    每公升零點七四毫克）、高雄縣警察局舉發違反道路交通管理事件通知單、汽車
    駕駛人酒後生理協調平衡檢測紀錄表、道路交通事故調查報告表各一份、照片八
    幀及驗傷診斷書二份附卷可稽。參以被告酒後駕車竟未注意而撞及郭光熙騎乘機
    車，肇事致人受傷，顯欠缺常人之注意義務等情狀，足認被告因飲酒已至駕駛技
    巧障礙，視覺及行為反應能力減低，而達不能安全駕駛動力交通工具無疑，其上
    開自白核與事實相符，堪予採憑。事證明確，被告上開酒醉駕車之公共危險犯行
    ，已堪認定。
二、另訊據被告固不諱言有駕車駛離前開肇事現場，為警於如事實欄所示地點查獲等
    情，惟矢口否認有何肇事後駕車逃逸之犯行，辯稱：伊不知道有撞到人，故未下
    車處理云云。然查：前揭被告酒後駕駛自用小貨車，撞及被害人郭光熙所騎乘附
    載力淑粉之機車，致其二人受傷，然未下車察看或為其他救護傷者的措施，即逕
    行駛離現場等事實，業經被害人郭光熙、力淑粉於警偵訊時指述明確，並經證人
    即現場目擊事故發生者陳武濠於警、偵訊中證述：伊在自宅內聽到車禍撞及之聲
    音，至外察看，發現被告所駕自小貨車與被害人騎乘重機車雙方後照鏡部位相撞
    ，肇事後被告往旗山方向逃逸，即報警並令其子騎機車尾隨，後與警方在旗山鎮
    ○○路攔獲被告等語明確（詳見八十九年十二月五日警訊筆錄、同年十二月二十
    一日偵訊筆錄）。參以被告於警訊時已自承：有聽到碰撞聲，因害怕而未停車，
    繼續往前開走在卷（同次警訊筆錄參照），其於本院調查時亦供明：伊確實有聽
    到碰撞聲等語明確（九十年七月十九日訊問筆錄），衡情既已明知有擦碰撞之異
    聲，理應下車察看，詎仍逕自駕車駛離現場，顯與一般車禍處理肇事現場之常情
    相悖，足徵其確有肇事致人受傷後逃逸之主觀犯意及客觀犯行甚明。是其上開所
    辯：不知道肇事，沒有逃逸意思云云，顯係避就圖卸刑責之詞，無足採信。事證
    明確，被告肇事致人受傷後逃逸之犯行，亦堪認定。
三、核被告上開酒醉不能安全駕駛而仍駕駛車輛，及肇事致人受傷後仍駕車逃逸等所
    為，分別係犯刑法第一百八十五條之三服用酒類不能安全駕駛動力交通工具而駕
    駛罪、第一百八十五條之四駕駛動力交通工具肇事致人受傷而逃逸罪。其所犯上
    開酒後駕車與肇事逃逸罪名間，犯意各別，行為互殊，構成要件亦不相同，應予
    分論併罰。審酌被告明知酒醉仍駕車上路行駛，對一般往來之公眾甚具危險性，
    漠視自己安危並枉顧公眾行之安全，殊無可取，復於肇事致人受傷後逃逸，惡性
    非輕，惟念其犯後雖執詞辯解，然態度尚佳，且已與被害人達成和解，賠償其等
    損害，有調解書、撤回告訴狀各一份附卷可稽，及被害人所受傷勢尚非嚴重等一
    切情狀，分別量處如主文所示之刑。又被告雖前於六十七年間因業務過失致死案
    件，經法院判處有期徒刑四月確定，已於六十八年十二月二十七日執行完畢，其
    於執行完畢後，五年內未曾受有期徒刑以上刑之宣告，此有台灣高雄地方法院檢
    察署刑案查註紀錄表、台灣高等法院被告全國前案紀錄各一份在卷可按，其因一
    時失慮，致罹刑章，事後坦承部分犯行，尚具悔意，經此刑之宣告後，應知警惕
    而無再犯之虞，本院因認暫不執行其刑為當，爰併予宣告緩刑三年，用啟自新。
據上論斷，應依刑事訴訟法第二百九十九條第一項前段，刑法第一百八十五條之三、
第一百八十五條之四、第五十一條第十款、第七十四條第二款，判決如主文。
本案經檢察官黃彩秀到庭執行職務。
中      華      民      國      九十      年      八      月    三十    日
                                  臺灣高雄地方法院刑事第六庭
    審判長法  官    趙家光
                                            法  官    洪榮家
                                            法  官    林韋岑
右正本證明與原本無異。
如不服本判決，應於判決送達後十日內，向本院提出上訴狀。
                                            書記官    董明惠
中      華      民      國      九十      年      八      月    三十    日
【附錄本案論罪科刑法條】
刑法第一百八十五條之四：
  駕駛動力交通工具肇事，致人死傷而逃逸者，處六月以上五年以下有期徒刑。
刑法第一百八十五條之三：
  服用毒品、麻醉藥品、酒類或其他相類之物，不能安全駕駛動力交通工具而駕駛者
  ，處一年以下有期徒刑、拘役或三萬元以下罰金。


司法院資訊處製作；財團法人民間司法改革基金會備份。
